【裁判字號】    98,易緝,156
【裁判日期】    980515
【裁判案由】    竊盜
【裁判全文】
臺灣臺中地方法院刑事判決  98年度易緝字第156號
公  訴  人  臺灣臺中地方法院檢察署檢察官
被      告  丙○○
                    （另案在監執行）
上列被告因竊盜案件，經檢察官提起公訴（96年度偵字第20052
號）及移送併辦（97年度偵字第469號），經本院裁定進行簡式
審判程序，判決如下：
    主  文
丙○○竊盜，累犯，處有期徒刑拾月。
    犯罪事實
一、丙○○前因竊盜案件，經本院以95年度沙簡字第761號判決
    判處有期徒刑3月確定，復因違反妨害兵役治罪條例案件，
    經本院以95年度沙簡字第753號判決判處有期徒刑3月確定，
    上開2案經減刑為有期徒刑1月15日、1月15日，定應執行刑
    有期徒刑2月15日確定，甫於民國96年7月16日縮刑期滿執行
    完畢。詎其仍不知悔改，明知財政部國有財產局臺灣中區辦
    事處 (以下簡稱國有財產局)所管理坐落臺中縣大甲鎮○○
    段809、812地號國有土地（上開土地係甲○○○向國有財產
    局所承租）之地目為田地，使用分區為特定農業區，使用地
    類別為農牧用地，未經申請許可，不得擅自開挖整地、採取
    土石，竟意圖為自己不法之所有，欲盜挖上開809、812地號
    土地之土石出售牟利，即於96年8月1日，與不知情之丁○○
    簽訂租賃契約，承租大甲鎮○○段1158、1159地號之土地（
    大甲鎮○○段1158地號之土地所有權人為丁○○，大甲鎮○○段1159地號之土地所有權人為臺中縣政府），租期自96年
    8月10日起自96年12月30日止，租金每月新臺幣（下同）3萬
    元，以便做為盜挖土石堆置之處所；丙○○並自該日（96年
    8月1日）起，僱用不知情之不詳姓名年籍之成年挖土機司機
    ，在甲○○○不知情及未取得國有財產局之允許下，接續在
    前開大甲鎮○○段809、812地號國有土地上開挖整地並竊取
    土石，另僱用不知情之不詳姓名年籍之成年貨車司機，在上
    開承租之土地（即大甲鎮○○段1158、1159地號土地）承租
    日尚未屆至前，未經隔鄰大甲鎮○○段815-19、815-20地號
    土地使用人乙○○之同意（該地所有權人為國有財產局，由
    乙○○、鄭昭椪共同承租），即暫將竊得之土石載運至大甲
    鎮○○段815-19、815-20地號土地上堆置；嗣於96年8月13
    日丙○○另僱請不知情之大貨車司機張翔政將暫堆置於大甲
    鎮○○段815-19、815-20地號土地上之土石載往上開租得之
    大甲鎮○○段1158、1159地號土地；另經由丙○○不知情之
    友人魏國興（業經檢察官另為不起訴處分）仲介，僱請不知
    情之挖土機司機徐鴻鑫（業經檢察官另為不起訴處分），在
    上開大甲鎮○○段1158、1159地號土地上以挖土機堆放土石
    ；嗣臺中縣警察局大甲分局於96年8月13日晚上8時30分許，
    分別在臺中縣大甲鎮○○路4號旁之農地（即上開大甲鎮815
    ─19、815─20地號土地）、臺中縣大甲鎮○○路8之3號農
    地（即臺中縣大甲鎮○○段第1158、1159地號土地）．查獲
    張翔政、徐鴻鑫，而循線通知丙○○到局說明，始查悉上情
    。迄為警查獲時止，計開挖臺中縣大甲鎮○○段809、812地
    號國有土地長約100公尺、寬約30公尺、深約0.4至1.2公尺
    ，挖掘土石量約2,400立方公尺，並於大甲鎮○○段815-19
    、815-20土地上查獲移至該處堆置之土石量約650立方公尺
    ，於大甲鎮○○段1158、1159地號上查獲堆置之土石量約70
    0立方公尺。
二、案經臺中縣警察局大甲分局報請臺灣臺中地方法院檢察署檢
    察官偵查起訴。
    理   由
一、按簡式審判程序之證據調查，不受刑事訴訟法第159條第1項
    規定之限制，刑事訴訟法第273條之2定有明文。此乃因簡式
    審判程序，貴在審判程序之簡省便捷，故調查證據之程序宜
    由審判長便宜行事，以適當之方法行之即可；又因被告對於
    犯罪事實並不爭執，可認定被告亦無行使反對詰問權之意，
    因此有關傳聞證據之證據能力限制規定無庸予以適用。本件
    證人丁○○、張翔政、徐鴻鑫、乙○○、張淑女、陳世憲等
    人於警詢及偵查中所為之陳述，雖為審判外之言詞陳述，其
    性質為傳聞證據；惟本件訴訟係適用簡式審判程序，有審判
    筆錄在卷可稽，是其等於警詢及偵查中所為之證言，自均得
    作為認定事實之證據。
二、上揭犯罪事實，業據被告丙○○坦承不諱，核與證人張翔政
    、徐鴻鑫、張王素、乙○○、丁○○、國有財產局職員張淑
    女、臺中縣政府建設局職員陳世憲等人證述之情節相符，並
    有國有財產局與甲○○○、乙○○與鄭昭椪所簽定之耕地租
    賃契約書2份、臺中縣大甲鎮○○段809、812、815-19、815
    -20地號之土地謄本共4張、地籍圖謄本3張、刑案現場測繪
    圖、現場照片、國有財產局刑事陳報狀、國有財產局臺灣中
    區辦事處96年10月31日台財產中管字第0969503337、96年10
    月31日台財產中管字第0969503129號函、臺中縣政府建設局
    課所製「臺中縣政府臺中縣大甲鎮○○段809、812地號國有
    特定農業區農牧用地開挖整地、挖掘土石相關資料」、臺中
    縣政府96年9月18日府建土字第0960257623號、96年11月20
    日府建土字第0960317320號函、臺中縣政府涉嫌違反土石採
    取法案件實地會勘紀錄表、臺中縣大甲鎮○○段815-19、81
    5-20地號特定農業區農牧用地挖掘土石查證現況照片、臺中
    縣警察局大甲分局96年9月10日中縣甲警偵字第096003383 4
    號函、臺中縣政府府建土字第0960257623號函、臺中縣政府
    96年10月11日府農地字第0960283606號函、臺中縣政府農業
    用地違規使用案件會勘紀錄表、臺中縣政府96年11月20日府
    建土字第0960317320號函、臺中縣大甲鎮○○段815-19、81
    5- 20地號國有特定農業區農牧用地農地堆積土石查證現況
    照片等在卷可資佐證，是被告之自白核與事實相符，堪可採
    信。至被告丙○○僱請不知情之司機將盜挖之土石未經乙○○同意，置放於乙○○管領之大甲鎮○○段815-19、815-20
    地號土地上，惟此係因被告丙○○前承租堆放之處所即大甲
    鎮○○段第1158、1159地號土地租期始日尚未屆至，故暫時
    堆放，此業據被告丙○○供明在卷，核與證人張翔政於查獲
    時證稱其係受僱將土石移至上開承租之土地等語相符，並有
    卷附被告丙○○與丁○○簽訂之土地租賃契約可稽，足認被
    告丙○○此部分主觀上僅係暫時堆放之意，並無為自己不法
    所有之竊佔意圖，此部分不另構成竊佔罪，附此敘明。是本
    案事證明確，被告犯行堪以認定。
四、核被告丙○○所為，係犯刑法第320條第1項之竊盜罪。被告
    利用不知情之張翔政、徐鴻鑫及其他姓名年籍不詳之成年挖
    土機、大貨車司機犯罪，為間接正犯。被告先後數次載運砂
    石之行為，時間密接，侵害同一法益，應視為其竊盜犯行之
    接續行為，僅論以一罪。被告鄭陽誼前因竊盜案件，經本院
    以95年度沙簡字第761號判決判處有期徒刑3月確定，復因違
    反妨害兵役治罪條例案件，經本院以95年度沙簡字第753號
    判決判處有期徒刑3月確定，上開2案經減刑為有期徒刑1月
    15日、1月15日，定應執行刑有期徒刑2月15日確定，甫於96
    年7月16日縮刑期滿執行完畢，有其臺灣高等法院被告前案
    紀錄表一份在卷可稽，其於5年之內，再犯本件有期徒刑以
    上之罪，為累犯，應依刑法第47條第1項之規定，加重其刑
    。爰審酌被告丙○○於前案甫執行完畢，即再有本件犯行，
    為貪圖一己私利，盜採竊取國有土石並任意堆置土石，不僅
    破壞國有財產之完整，且造成土地使用人甲○○○、乙○○
    受有損害，及其竊得之數量為2400立方公尺，依證人即台中
    縣政府建設局職員陳世憲於偵查中陳稱本案土石，市價約1
    立方公尺700計算（見偵卷第79、80頁），價值高達約168萬
    元，惟念被告於本院審理中已坦承犯行，及嗣已遵臺中縣政
    府之函令將大甲鎮○○段815-19、81 5-20地號予以整復，
    有臺中縣政府98年4月20日府建土字第0980106186號函文附
    卷可稽，暨其犯罪之動機、目的、手段等一切情狀，量處如
    主文所示之刑。
據上論斷，應依刑事訴訟法第273條之1第1項、第299條第1項前
段，刑法第320條第1項、第47條第1項、刑法施行法第1條之1第1
項、第2項前段，判決如主文。
中    華    民    國    98    年    5    月    15    日
                  刑事第五庭  法  官  吳幸芬
上正本證明與原本無異。
如不服本判決，應於收送達後10日內向本院提出上訴書狀（應敘
述具體理由並附繕本）。
上訴書狀如未敘述理由，應於上訴期間屆滿後20日內補提理由書
於本院。
中    華    民    國    98    年    5    月    15    日
                              書記官  黃毅皓
附錄論罪科刑法條：
中華民國刑法第320 條
意圖為自己或第三人不法之所有，而竊取他人之動產者，為竊盜
罪，處5 年以下有期徒刑、拘役或5 百元以下罰金。
意圖為自己或第三人不法之利益，而竊佔他人之不動產者，依前
項之規定處斷。
前二項之未遂犯罰之。


司法院資訊處製作；財團法人民間司法改革基金會備份。
